【裁判字號】    95,附民,400
【裁判日期】    951122
【裁判案由】    家暴傷害
【裁判全文】
臺灣板橋地方法院刑事附帶民事訴訟判決
原      告  乙○○
被      告  甲○○
上列被告因家暴傷害案件（95年度簡上字第438 號），經原告提
起附帶民事訴訟請求損害賠償，本院判決如左：
    主  文
被告應給付原告新臺幣拾萬元。
本判決第一項於原告以新臺幣參萬元供擔保後，得假執行。
原告其餘之訴及假執行之聲請均駁回。
    事  實
一、原告方面：
    (一)訴之聲明：被告應給付原告新臺幣（下同）100 萬元，及
      願供擔保請准宣告假執行。
    (二)陳述：原告與被告係夫妻關係，為家庭暴力防治法第三條
      第一款所定之家庭成員關係。於民國九十五年二月十八日
      上午五時許，在臺北縣板橋市○○路105 號住處，二人因
      細故發生口角，甲○○竟基於傷害之故意，持鐵條及毆打
      乙○○，致使其受有左右臉頰、鼻樑、挫傷皮下瘀腫及左
      肩挫傷疼腫之傷害，被告因本件傷害案件業經鈞院95 年
      度簡字第2937號判決判處被告拘役20日並得易科罰金在案
      。查原告因治療創傷支出醫療費用及心理受創，身心異常
      痛苦，爰依民法第184 條、第195 條規定，請求被告賠償
      精神上之損害100 萬元等語。
    (三)證據：引用刑事案件之證據資料。
二、被告方面：
    (一)聲明：駁回原告之訴。
    (二)陳述：被告固有掌摑告訴人二巴掌，惟因告訴人出言辱罵
      伊母親所致，惟並無傷害之犯意等語。
    (三)證據：引用刑事案件之證據資料。
    理  由
一、本件原告起訴主張前開之犯罪事實，業經本院以95年度簡字
    第2937號、95年度簡上字第438 號刑事判決認定明確，判處
    被告有罪在案，是依刑事訴訟法第500 條前段規定，應認原
    告之主張為真實。
二、按因犯罪而受損害之人，於刑事訴訟程序中得提起附帶民事
    訴訟，對於被告請求回復其損害，刑事訴訟法第487 條第1
    項明文規定。次按因故意或過失，不法侵害他人之權利者，
    負損害賠償責任；不法侵害他人之身體、健康、名譽、自由
    、信用、隱私、貞操，或不法侵害其他人格法益而情節重大
    者，被害人雖非財產上之損害，亦得請求賠償相當之金額，
    民法第184 條第1 項前段、第195 條第1 項前段亦分別定有
    明文。本件被告以前開方式傷害原告，造成原告受有精神上
    之恐懼，已如前述，原告自得依侵權行為之法律關係，向被
    告請求非財產上之損害賠償。
三、經查原告因被告毆打成傷，精神上自受有相當之痛苦，故原
    告請求賠償慰撫金，固非無據。惟關於請求之金額，本院審
    酌二人為夫妻關係，現亦未離異，又原告之智識程度為大專
    畢業，現任職月薪約兩萬餘元，另被告之智識程度則為高中
    畢業，現任水果批發商，月入四萬餘元等情，業經兩造陳明
    在卷，是依兩造間之關係及各自之身分、學歷、社會地位、
    經濟狀況、智識經驗、本件侵權行為發生之緣由及原告所受
    精神上痛苦程度等一切情狀，本院認原告所得請求之非財產
    上損害賠償應以10萬元為正當，原告逾此部分之請求，則屬
    過高而不應准許。從而，本件原告依據侵權行為之法律關係
    ，請求被告賠償10萬元部分為有理由，應予准許，逾此部分
    之請求則為無理由，應予駁回。
四、原告陳明願供擔保請准宣告假執行，就其勝訴部分，核無不
    合，應酌定相當擔保金額予以准許。至於原告敗訴部分，其
    假執行之聲請亦失所附麗，應併予駁回。
五、據上論結，本件原告之訴為一部有理由、一部無理由，依刑
    事訴訟法第502 條第1 項、第2 項、第491 條第10款，民事
    訴訟法第390條第2項，判決如主文。
中    華    民    國    95    年    11    月    22    日
                  刑事第十二庭審判長法  官  徐蘭萍
                                    法  官  林淑婷
                                    法  官  林漢強
以上正本證明與原本無異。
本件不得上訴
                                    書記官  莊川億
中    華    民    國    95    年    11    月    23    日


司法院資訊處製作；財團法人民間司法改革基金會備份。
